【裁判字號】    89,訴,335
【裁判日期】    890907
【裁判案由】    妨害國幣懲治條例
【裁判全文】
臺灣臺南地方法院刑事判決                          八十九年度訴字第三三五號
    公  訴  人  臺灣台南地方法院檢察署檢察官
    被      告  甲○○
右列被告因妨害國幣懲治條例案件，經檢察官提起公訴 (八十九年度偵字二四六一號
）及移送併辦（八十九年度偵字第四三三二號、台灣嘉義地方法院檢察署八十九年度
偵字第二二二六號、第七二二三號），本院判決如左：
    主  文
甲○○共同意圖供行使之用，而偽造幣券，處有期徒刑拾貳年。
扣案偽造之千元券成品壹佰張、千元券半成品柒佰張、百元券成品仟壹佰柒拾柒張
、百元券半成品貳佰捌拾柒張、五百元券成品壹張、暨電腦主機台、電腦螢幕台
、印表機伍台、掃描機壹台、烤箱貳台、切割機壹台、手壓床壹台、壓板捌個、外接
磁碟機貳台、磁碟片（有千元券及五百元券圖檔）柒片、真假鈔對換比率及支票等壹
冊均沒收。
    事  實
一、甲○○與陳全裕、陳信隆、呂潔生、彭兆龍、葉如峰（以上五人均另偵查起訴）
    基於共同犯意聯絡，自民國八十八年九月間在台南市○○路（詳細地址不詳）租
    屋以電腦方式印製面額五百元、一百元之新台幣（下同），而偽造我國通用貨幣
    ，共約偽造一百萬餘元，同年九月底，搬至台南市○○路十九號繼續印製偽造一
    千元、五百元、一百元貨幣，其中一千元券印製六百餘萬元、五百元券印製約二
    百餘萬元、一百元券約印製一百餘萬元，同年十一月十二日再搬遷至台南市○○
    路一三一號六樓之六繼續偽造，其中一千元券約印製一百餘萬元。甲○○於偽造
    後，於八十八年十月廿七日十四時左右，在國道一號高速公路嘉義北港交流道下
    ，將偽造之千元偽鈔滲雜真鈔十一萬元（其中滲雜偽鈔三十六張）交付與吳瑞隆
    ，作為還債之用。嗣至八十八年十二月二十五日，經檢察官指揮法務部查局台南
    市調查站、台南市警察局當場查獲，並扣得電腦主機三台、電腦螢幕三台、印表
    機五台、掃描機一台、烤箱二台、切割機一台、手壓床一台、壓板八個、偽造千
    元券成品一百張、半成品七百張、偽造百元券成品三千一百七十七張、百元券半
    成品二百八十七張、偽造五百元券成品一張、外接磁碟機二台、磁碟片（有干元
    券及五百元券圖檔）七片、真假鈔對換比率及支票等一冊。
二、案經法務部查局台南市調查站移送台灣台南地方法院檢察署檢察官偵查起訴。
    理  由
一、訊據被告矢口否認右揭犯行，辯稱：伊沒有參與偽造幣券，伊與彭兆龍不熟，其
    係學機械的，對於印刷方面完全不熟，不可能會偽造貨幣云云。惟查：右揭被告
    參與偽造幣券之事實，業據被告在台南市調查站訊問時供承不諱。復經共犯彭兆
    龍、陳全裕、陳信隆、呂潔生等人在該調查供述無訛。而其偽造幣券後，將三十
    六張千元偽鈔滲雜於真鈔還債於吳瑞隆之事實，亦經吳某於警訊時供述明確（見
    嘉義分局水上分局偵查卷）。此外，復有如事實欄所列之證物扣案可參。事證已
    臻明確，被告所辯，顯係卸責之詞，不足採信，其犯行堪以認定。
二、核被告所為，係犯妨害國幣懲治條例第三條第一項之罪。其偽造後復持以行使，
    行使之輕行為為偽造之重行為所吸收，不另論罪。被告與陳全裕、陳信隆、呂潔
    生、彭兆龍及綽號「山豬」之不知名男子間有犯意聯絡及行為分擔，均為共同正
    犯。爰審酌被告之品性，及其犯罪動機、智識程度及其等不思守法務實，竟心存
    僥倖，偽造幣券影響社會交易安全，且危害金融秩序甚鉅，惡性重大，本院審理
    時猶狡飾犯行毫無悔意等一切情狀，量處如主文所示之刑，以資懲儆。另扣案偽
    造之千元券成品一百張、半成品七百張、偽造百元券成品三千一百七十七張、百
    元券半成品二百八十七張、偽造五百元券成品一張，均依妨害國幣懲治條例第六
    條規定沒收之。至於扣案電腦主機三台、電腦螢幕三台、印表機五台、掃描機一
    台、烤箱二台、切割機一台、手壓床一台、壓板八個、外接磁碟機二台、磁碟片
    （有千元券及五百元券圖檔）七片、真假鈔對換比率及支票等一冊，均被告等所
    有供犯罪所用之物，皆依刑法第三十八條第一項第二款規定沒收之。
三、據上論斷，應依刑事訴訟法第二百九十九條第一項前段，妨害國幣懲治條例第三
    條第一項、第六條、刑法第十一條前段、第二十八條、第三十八條第一項第二款
    ，罰金罰鍰提高標準條例第一條前段，判決如主文。
中      華      民      國    八十九    年     九       月      七      日
                              臺灣臺南地方法院刑事第二庭
法官
附錄本案論罪科刑法條全文：
妨害國幣懲治條例第三條第一項：
意圖供行使之用，而偽造、變造帣者，處無期徒刑或五年以上有期徒刑，得併科五千
元以下罰金。


司法院資訊處製作；財團法人民間司法改革基金會備份。
